【裁判字號】    98,訴,2742
【裁判日期】    981224
【裁判案由】    毒品危害防制條例
【裁判全文】
臺灣板橋地方法院刑事判決              98年度訴字第2742號
公  訴  人  臺灣板橋地方法院檢察署檢察官
被      告  甲○○
選任辯護人  林福地律師
上列被告因違反毒品危害防制條例案件，經檢察官提起公訴（98
年度偵字第3768號、98年度毒偵字第673 號、第908 號、第1460
號），本院判決如下：
    主  文
甲○○轉讓第一級毒品，累犯，處有期徒刑壹年肆月。又施用第
一級毒品，累犯，處有期徒刑捌月。扣案之第一級毒品海洛因壹
包（驗餘淨重零點零玖貳陸公克）沒收銷燬之。又施用第一級毒
品，累犯，處有期徒刑捌月。扣案之第一級毒品海洛因捌包（合
計淨重零點貳捌公克）均沒收銷燬之。又施用第二級毒品，累犯
，處有期徒刑伍月。扣案之第二級毒品美沙冬壹瓶（驗餘淨重陸
點肆伍肆肆公克）沒收銷燬之。應執行有期徒刑貳年拾月。扣案
之第一級毒品海洛因玖包（其中壹包驗餘淨重零點零玖貳陸公克
，另捌包合計淨重零點貳捌公克）及第二級毒品美沙冬壹瓶（驗
餘淨重陸點肆伍肆肆公克）均沒收銷燬之。
    事  實
一、甲○○前於民國91年間因施用毒品案件，經依本院91年度毒
    聲字第2730號裁定送勒戒處所觀察、勒戒後，認無繼續施用
    毒品之傾向，於91年9 月5 日釋放出所，並由臺灣板橋地方
    法院檢察署檢察官以91年度毒偵字第3053號為不起訴處分確
    定。復於92年間因轉讓毒品案件，經臺灣高等法院以92年度
    上訴字第3929號判處有期徒刑1 年6 月確定；又於同年間因
    違反洗錢防制法案件，經臺灣臺北地方法院以92年度簡字第
    3190號判處有期徒刑4 月，如易科罰金，以銀元300 元折算
    1 日確定；再於同年間因竊盜案件，經本院以92年度簡字第
    3340號判處有期徒刑3 月，如易科罰金，以銀元300 元折算
    1 日確定；另於93年間因妨害風化案件，經臺灣高等法院以
    93年度上連上更一字第60號判處有期徒刑1 年確定；更於上
    開觀察、勒戒執行完畢後5 年內之94年間因施用毒品案件，
    經本院以94年度訴字第1214號判處有期徒刑8 月確定；嗣經
    本院以96年度聲減字第4013號裁定減刑，並合併定其應執行
    刑有期徒刑1 年9 月又15日，於96年11月22日縮短刑期執行
    完畢（於本案均構成累犯）。
二、詎甲○○猶不知悔改，先後為下列犯罪行為：
  (一)甲○○於98年1 月9 日上午9 時26分許，接獲乙○○以行動
    電話門號0000000000號撥打其使用之行動電話門號00000000
    00號來電詢問有無第一級毒品海洛因可供渠解癮，詎其明知
    海洛因業經毒品危害防制條例列管為第一級毒品，不得轉讓
    ，竟基於轉讓第一級毒品海洛因之犯意，旋指示乙○○前來
    其位於臺北縣板橋巿南雅東路100 巷28號住處，並於同日上
    午某時許，在上址住處，交付不詳重量之第一級毒品海洛因
    1 包予乙○○施用（乙○○所涉施用第一級毒品犯行，業經
    本院以98年度訴字第813 號判處有期徒刑7 月確定）。嗣乙
    ○○於同日下午4 時15分許，在臺北縣板橋巿四川路2 段34
    巷1 弄1 號前，因行跡可疑，遭警盤查，而主動交付其持有
    之第一級毒品海洛因1 包（驗餘淨重0.0235公克），並供出
    上情，始為警循線查獲。
  (二)甲○○基於施用第一級毒品海洛因之犯意，於98年1 月16日
    晚間11時許，在其上址住處內，以將第一級毒品海洛因和水
    稀釋後用針筒注射之方式，施用第一級毒品海洛因1 次。嗣
    於翌日中午12時20分許，為警在該住處前查獲，並扣得其所
    有預備供施用之第一級毒品海洛因1 包（驗餘淨重0.0926公
    克），而得悉上情。
  (三)甲○○另基於施用第一級毒品海洛因之犯意，於98年1 月19
    日晚間11時許，在其上址住處內，以同上方法，施用第一級
    毒品海洛因1 次。嗣於翌日下午2 時許，為警在該住處內查
    獲，並扣得其所有預備供施用之第一級毒品海洛因8 包（合
    計淨重0.28公克），而得悉上情。
  (四)甲○○基於施用第二級毒品美沙冬之犯意，於98年2 月12日
    上午10時許，在址設臺北縣板橋巿南雅南路2 段21號之亞東
    紀念醫院前，飲用第二級毒品美沙冬而施用之。嗣於同日下
    午1 時40分許，為警在臺北縣板橋巿華興街71號前查獲，並
    扣得其所有預備供施用之第二級毒品美沙冬1 瓶（驗餘淨重
    6.4544公克），而得悉上情。
三、案經臺北巿政府警察局萬華分局、臺北縣政府警察局板橋分
    局移請及內政部警政署鐵路警察局第一警務段報請臺灣板橋
    地方法院檢察署檢察官提起公訴。
    理  由
一、證據能力：
    按被告以外之人於審判外之言詞或書面陳述，除法律有規定
    者外，不得作為證據；又被告以外之人於偵查中向檢察官所
    為之陳述，除顯有不可信之情況者外，得為證據；被告以外
    之人於審判外之陳述，經當事人於審判程序同意作為證據，
    法院審酌該言詞陳述或書面陳述作成時之情況，認為適當時
    ，亦得為證據，刑事訴訟法第159 條第1 項、第159 條之1
    第2 項、第159 條之5 第1 項分別定有明文。查本案以下所
    引各項證據，均經檢察官及被告甲○○、辯護人於審判程序
    中同意作為證據，且證人乙○○於偵查中之證述係經檢察官
    告知具結義務及偽證處罰後具結所為，則本院審酌該等證據
    核無違法取證或證明力顯然過低之情事，依各該陳述作成時
    之狀況，並無不適當或顯不可信之情況，自均得為證據，合
    先敘明。
二、得心證之理由：
  (一)訊據被告對於事實欄(一)所述轉讓第一級毒品海洛因予乙○○
    之犯罪事實均坦承不諱（見本院98年12月3 日審判筆錄第10
    頁及第16頁），核與證人乙○○於本院審理時證述情節相符
    （見同上審判筆錄第4 至8 頁），而證人乙○○於被告轉讓
    第一級毒品海洛因後，確曾有施用第一級毒品海洛因，而經
    法院判處徒刑確定，此有本院98年度訴字第813 號刑事判決
    1 份附卷可資佐證（附於本院卷），足認被告此部分自白確
    與事實相符，堪值採信。
  (二)又被告先後於事實欄(二)、(三)、(四)所示時地施用第一級毒品海
    洛因、第二級毒品美沙冬之犯罪事實，業據其迭於警詢、偵
    查中及本院審理時供承不諱（見臺灣板橋地方法院檢察署98
    年度毒偵字第673 號偵查卷＜下稱第673 號偵查卷卷＞第8
    頁及第29頁、同署98年度毒偵字第908 號偵查卷＜下稱第90
    8 號偵查卷＞第7 至8 頁及第38頁、同署98年度毒偵字第14
    69號偵查卷＜下稱第1460號偵查卷＞第7 頁及第25頁、本院
    98年12月3 日審判筆錄第16頁），而其於如事實欄(二)、(三)、
    (四)所示時地為警查獲後所採集之尿液，經送請臺灣檢驗科技
    股份有限公司、臺灣尖端先進生技醫藥股份有限公司以GC/M
    S 氣相層析質譜儀法確認檢驗結果，分別呈鴉片類陽性反應
    、美沙冬類陽性反應，有臺灣檢驗科技股份有限公司公司於
    98年2 月12日出具之編號UL/2009/10580 號濫用藥物檢驗報
    告、於98年3 月26日出具之編號UL/2009/30362 號濫用藥物
    檢驗報告、臺灣尖端先進生技醫藥股份有限公司於98年2 月
    9 日出具之濫用藥物檢驗報告各1 紙附卷可稽（見第673 號
    偵查卷第33頁、第908 號偵查卷第54頁、第1460號偵查卷第
    31頁）；又其於前揭時地為警查扣其持有之白色粉末9 包、
    桃紅色液體1 瓶，經送請交通部民用航空局航空醫務中心、
    法務部調查局濫用藥物實驗室以同上方法檢驗結果，分別檢
    出含第一級毒品海洛因成分（其中1 包驗餘淨重0.0926公克
    ，另8 包合計淨重0.28公克）、第二級毒品美沙冬成分（驗
    餘淨重6.4544公克），有該中心98年2 月5 日航藥鑑字第09
    80397 號毒品鑑定書、98年3 月5 日航藥鑑字第0981088 號
    毒品鑑定書及該實驗室98年4 月6 日調科壹字第0982301092
    0 號鑑定書1 件在卷足憑（見第673 號偵查卷第41頁、第14
    60號偵查卷第29頁、臺灣板橋地方法院檢察署98年度偵字第
    第3768號偵查卷＜下稱第3678號偵查卷＞第60頁），其檢出
    之毒品成分與其各次採集尿液中所含毒品成分均相同；此外
    ，復有內政部警政署鐵路警察局第一警務段搜索扣押筆錄暨
    扣押物品目錄表、臺北巿政府警察局萬華分局搜索扣押筆錄
    暨扣押物品目錄表、臺北縣政府警察局板橋分局搜索扣押筆
    錄暨扣押物品目錄表各1 件、查獲現場暨扣案物品照片9 張
    附卷（見第673 號偵查卷第11至14頁及第18頁、第908 號偵
    查卷第18至20頁及第27至29頁、第1460號偵查卷第10至12頁
    及第17頁）及被告所有預備供施用之上開第一級毒品海洛因
    9 包、第二級毒品美沙冬1 瓶扣案可資佐證，足認其此部分
    自白均與事實相符，堪值採信。
  (三)按施用第一、二級毒品為犯罪行為，毒品危害防制條例第10
    條定有處罰明文。故施用第一、二級毒品者，依前揭規定本
    應科以刑罰。惟基於刑事政策，對合於一定條件之施用者，
    則依同條例第20條、第23條之規定，施以觀察、勒戒及強制
    戒治之保安處分。又毒品危害防制條例於92年7 月9 日修正
    公布，自93年1 月9 日施行，其中第20條、第23條將施用毒
    品之刑事處遇程序，區分為「初犯」及「5 年內再犯」、「
    5 年後再犯」。依其立法理由之說明：「初犯」，經觀察、
    勒戒或強制戒治後，應為不起訴處分或不付審理之裁定；經
    觀察、勒戒或強制戒治執行完畢釋放後，「5 年內再犯」者
    ，因其再犯率甚高，原實施之觀察、勒戒及強制戒治既已無
    法收其實效，爰依法追訴或裁定交付審理。至於經觀察、勒
    戒或強制戒治執行完畢釋放後，「5 年後再犯」者，前所實
    施之觀察、勒戒或強制戒治已足以遮斷其施用毒品之毒癮，
    為期自新及協助其斷除毒癮，仍適用「初犯」規定，先經觀
    察、勒戒或強制戒治之程序。從而，依修正後之規定，僅限
    於「初犯」及「5 年後再犯」二種情形，始應先經觀察、勒
    戒或強制戒治程序。倘被告於5 年內已再犯，經依法追訴處
    罰，縱其第三次（或第三次以上）再度施用毒品之時間，在
    初犯經觀察、勒戒或強制戒治執行完畢釋放5 年以後，已不
    合於「5 年後再犯」之規定，且因已於「5 年內再犯」，顯
    見其再犯率甚高，原實施觀察、勒戒或強制戒治，已無法收
    其實效，即應依該條例第10條處罰（最高法院97年度第5 次
    刑庭會議決議意旨參照）。查被告前於91年間因施用毒品案
    件，經依本院91年度毒聲字第2730號裁定送勒戒處所觀察、
    勒戒後，認無繼續施用毒品之傾向，於91年9 月5 日釋放出
    所，並由臺灣板橋地方法院檢察署檢察官以91年度毒偵字第
    3053號為不起訴處分確定，又於上開觀察、勒戒執行完畢後
    5 年內之94年間再犯施用毒品罪，經本院以94年度訴字第12
    14號判處有期徒刑8 月確定，此有臺灣高等法院被告前案紀
    錄表1 件在卷可查，則其本案施用毒品之時間距離其初犯施
    用毒品罪而接受觀察、勒戒執行完畢之日即91年9 月5 日，
    雖均已逾5 年，惟其既曾於該次觀察、勒戒執行完畢釋放後
    5 年內再犯施用毒品犯行，且經法院判刑確定，是其再犯本
    案施用第一、二級毒品罪，依上開說明，自非屬毒品危害防
    制條例第20條第3 項所定「5 年後再犯」之情形，仍應依法
    追訴處罰。
  (四)綜上所述，本案事證明確，被告轉讓第一級毒品及施用第一
    、二級毒品等犯行均堪認定，應予依法論罪科刑。
三、論罪科刑：
  (一)核被告所為如事實欄(一)所示行為，係犯毒品危害防制條例第
    8 條第1 項之轉讓第一級毒品罪。被告雖在如事實欄(一)所示
    時地轉讓第一級毒品海洛因予乙○○，惟無積極證據足資證
    明其轉讓毒品之確切重量為何，依有疑時應從有利於被告解
    釋之原則，僅能認屬微量，未達毒品危害防制條例第8 條第
    6 項授權行政院訂頒應加重其刑之轉讓毒品重量，爰不依上
    開規定加重其刑。至公訴意旨略以：被告意圖營利，基於販
    賣第一級毒品海洛因之犯意，於98年1 月9 日上午9 時26分
    許，乙○○以行動電話0000000000號撥打被告所有之行動電
    話0000000000號，欲以新臺幣（下同）1,000 元之代價，向
    被告購買第一級毒品海洛因1 包，被告應允後，隨即於同日
    上午某時許，在其位於臺北縣板橋巿南雅東路100 巷住處附
    近，交付第一級毒品海洛因1 包予乙○○，並向乙○○收取
    1,000 元，因認被告係涉犯毒品危害防制條例第4 條第1 項
    之販賣第一級毒品罪嫌等語。公訴人認被告涉有上開販賣第
    一級毒品罪嫌，係以被告於警詢及偵查中之供述、證人乙○
    ○於警詢及偵查中之證述、行動電話門號0000000000號通聯
    紀錄以及交通部民用航空局航空醫務中心98年1 月22日航藥
    鑑字第0980255 號毒品鑑定書等資為其論據。按犯罪事實應
    依證據認定之，無證據不得認定犯罪事實，刑事訴訟法第15
    4 條第2 項定有明文。次按認定不利於被告之事實，須依積
    極證據，苟積極證據不足為不利於被告事實之認定時，即應
    為有利於被告之認定，更不必有何有利之證據。又認定犯罪
    事實所憑之證據，雖不以直接證據為限，間接證據亦包括在
    內，然而無論直接或間接證據，其為訴訟上之證明，須達於
    通常一般人均不致有所懷疑，而得確信其為真實之程度，始
    得據為有罪之認定（最高法院30年上字第816 號及76年臺上
    字第4986號判例意旨參照）。訊據被告固坦承曾交付第一級
    毒品海洛因予乙○○一節不諱，惟堅決否認有何販賣第一級
    毒品海洛因之犯行，辯稱：伊確實沒有圖利之行為，只是好
    朋友幫忙一下而已等語。經查：
    1.證人乙○○固於98年1 月9 日下午4 時15分許，在臺北縣
      板橋巿四川路2 段34巷1 弄1 號前，因行跡可疑而遭警盤
      查，為警查獲其持有第一級毒品海洛因1 包（驗餘淨重0.
      0235公克），已如前述。惟證人乙○○於同日下午4 時50
      分許第一次警詢時證稱：上開毒品係伊於當日下午4 時許
      ，在臺北縣板橋巿南雅東路100 巷內，以500 元之代價向
      1 名綽號「阿呆」之男子所購買云云（見第3768號偵查卷
      第14頁），嗣於2 日後即98年1 月11日下午6 時許第二次
      警詢時卻改稱：伊於98年1 月9 日前往被告住處作客，被
      告從房間報紙堆夾層中拿出1 小包第一級毒品海洛因，再
      從抽屜內拿出1 支注射針筒，用礦泉水加海洛因注射，渠
      注射完畢後，伊禁不起誘惑，向渠表明想試試看，被告就
      用了1 泡給伊施用，離開時，被告又進去房間拿了1 小包
      第一級毒品海洛因給伊，要伊回家試試看，如果有需要再
      去找渠云云（見第3768號偵查卷第12頁），則證人乙○○
      就取得毒品之來源，先供陳係在臺北縣板橋巿南雅東路10
      0 巷內，向綽號「阿呆」之男子購得等情，又改稱係被告
      在渠住處內無償交付等語，供述有明顯出入，故其於98年
      1 月9 日取得毒品是否有支付對價，已有可疑。
    2.再參照證人乙○○於98年3 月17日接受檢察官偵訊時證稱
      ：伊於98年1 月9 日為警查扣之上開第一級毒品海洛因1
      包，是於當日上午9 、10時許，在臺北縣板橋巿南雅東路
      100 號或100 巷，以1,000 元之代價向綽號「阿呆」之被
      告購買的，是伊打電話給被告，被告約伊在渠住處附近，
      伊給被告1,000 元，被告就給伊1 包毒品云云（見第3768
      號偵查卷第52至53頁），即與其於98年1 月9 日第一次警
      詢時所述向綽號「阿呆」之男子購買毒品之時間及金額，
      均有不符。嗣經檢察官告以其於98年1 月9 日第一次警詢
      時之供述內容後，其始改稱：伊係於98年1 月9 日下午3
      、4 時許，以伊使用之行動電話門號0000000000號撥打被
      告使用之行動電話門號，應該是警詢時講的正確，因為時
      間過很久，伊已經不太記得云云（見第3768號偵查卷第53
      頁），惟其所使用之行動電話門號0000000000號，於98年
      1 月9 日下午3 、4 時許，發話之基地臺位置均在臺北縣
      新莊巿大觀街附近，亦未曾與被告使用之行動電話門號00
      00000000號通話，此有通聯紀錄1 件附卷可稽（見第3768
      號第57至58頁），顯見其於98年1 月9 日下午3 、4 時許
      ，並未以電話與被告聯繫，亦未與被告在渠位於臺北縣板
      橋巿南雅東路100 巷29號之住處附近見面，則其於偵查中
      證述曾於98年1 月9 日下午3 、4 時許，以上開行動電話
      門號連絡被告後，相約在被告上址住處附近，向被告購買
      第一級毒品海洛因等情，自難逕信為真。
    3.從而，證人乙○○於警詢及偵查中指證被告交付毒品之時
      間、地點以及有無收取代價等情節，前後供述相互齟齬，
      又與其使用之行動電話門號0000000000號通聯紀錄不符，
      且證人乙○○於本院審理時亦堅詞否認曾向被告購買第一
      級毒品海洛因一事（見本院98年12月3 日審判筆錄第5 、
      8 、10頁），自難逕以其於警詢及偵查中之單一證述，遽
      認被告有意圖營利而販賣第一級毒品海洛因之事實。又證
      人乙○○在前述時地為警查扣其之第一級毒品海洛因1 包
      ，至多僅能證明證人乙○○曾持有該毒品之事實，尚不足
      以補強渠證詞之可信性。是公訴人認被告曾於98年1 月9
      日上午某時許，在臺北縣板橋巿南雅東路100 巷內，以1,
      000 元之價格販賣第一級毒品海洛因1 包予乙○○，因而
      涉犯販賣第一級毒品罪嫌，惟依公訴人所舉各項證據方法
      ，尚無法使本院達到確信其為真實之程度，此外，復查無
      其他積極證據足資認定被告該次交付第一級毒品海洛因予
      乙○○，係基於販賣營利之意圖並有收取對價，且被告自
      警詢迄至本院審理時，亦一再否認有何公訴意旨所指意圖
      營利而販賣毒品之情事，自難率爾認定被告確有販賣第一
      級毒品海洛因以營利之不法犯行。故公訴意旨認被告係涉
      犯毒品危害防制條例第4 條第1 項之販賣第一級毒品罪，
      尚有未合，然其基本事實同一，爰依刑事訴訟法第300 條
      規定，就上開事實變更起訴法條為毒品危害防制條例第8
      條第1 項之轉讓第一級毒品罪。
  (二)核被告所為如事實欄(二)、(三)所示行為，均係犯毒品危害防制
    條例第10條第1 項之施用第一級毒品罪；其所為如事實欄(四)
    所示行為，係犯同條第2 項之施用第二級毒品罪。被告施用
    第一、二級毒品前、後，分別非法持有第一、二級毒品之低
    度行為，應為其施用各該毒品之高度行為所吸收，均不另論
    罪。
  (三)被告所犯1 次轉讓第一級毒品行為、2 次施用第一級毒品行
    為及1 次施用第二級毒品行為，犯意各別，行為互殊，應予
    分論併罰。
  (四)被告受有如事實欄一所示有期徒刑之宣告，於96年11月22日
    縮短刑期執行完畢，此有臺灣高等法院被告前案紀錄表1 件
    存卷可參，其於5 年內故意再犯本案4 件有期徒刑以上之罪
    ，均構成累犯，皆應依刑法第47條第1 項規定加重其刑。
  (五)爰審酌被告前因施用毒品，獲得不起訴處分之寬典，並經法
    院判處罪刑確定，仍無法戒絕毒癮，再次漠視法令禁制而犯
    本罪，而其施用毒品所生危害，實以自戕身心健康為主，本
    對於他人生命、身體、財產等法益，尚無明顯而重大之實害
    ，惟其另將其持有之第一級毒品海洛因轉讓他人施用，則已
    危害他人健康，更嚴重影響社會秩序，兼衡其犯罪動機、目
    的、手段，以及犯罪後坦承犯行之態度等一切情狀，量處如
    主文所示之刑，併合併定其應執行之刑，以示懲儆。
四、沒收：
  (一)扣案如事實欄(二)、(三)、(四)所示之海洛因9 包（其中1 包驗餘
    淨重0.0926公克，另8 包合計淨重0.28公克）、美沙冬1 瓶
    （驗餘淨重6.4544公克），分別係查獲之第一、二級毒品，
    且上開毒品之包裝袋與各該毒品亦難以完全析離，故不問屬
    於犯人與否，皆應依毒品危害防制條例第18條第1 項前段規
    定沒收銷燬之。
  (二)扣案如事實欄(一)所示之第一級毒品海洛因1 包（驗餘淨重0.
    0235公克），則係證人乙○○於98年1 月9 日下午4 時15分
    許，在臺北縣板橋巿四川路2 段34巷1 弄1 號前為警查扣之
    物，且其於本院審理時亦證稱：被告於98年1 月9 日上午，
    在其住處內交付給伊之第一級毒品海洛因，伊回到位於臺北
    縣板橋巿四川路2段34 巷1 弄1 號2 樓住處內後，已施用完
    畢，沒有剩餘等語（見本院98年12月3 日審判筆錄第6 、7
    、9 頁），顯見其嗣於98年1 月9 日下午4 時15分為警查扣
    之上開第一級毒品海洛因，即非被告轉讓予其施用之毒品，
    復查無其他證據足資證明該包毒品係被告交付予證人乙○○
    之物，自不予宣告沒收，附此敘明。
據上論斷，應依刑事訴訟法第299 條第1 項前段、第300 條，毒
品危害防制條例第8 條第1 項、第10條第1 項、第2 項、第18條
第1 項前段，刑法第11條前段、第47條第1 項、第51條第5 款，
判決如主文。
本案經檢察官黃筵銘到庭執行職務。
中    華    民    國    98    年    12    月    24    日
                  刑事第七庭審判長法  官  戴嘉清
                                  法  官  林晏鵬
                                  法  官  王瑜玲
以上正本證明與原本無異
如不服本判決應於送達後10日內向本院提出上訴狀
                                  書記官  謝嘉玲
中    華    民    國    98    年    12    月    24    日
附錄本案論罪科刑法條全文：
毒品危害防制條例第8條
轉讓第一級毒品者，處1 年以上7 年以下有期徒刑，得併科新臺
幣1 百萬元以下罰金。
轉讓第二級毒品者，處6 月以上5 年以下有期徒刑，得併科新臺
幣70萬元以下罰金。
轉讓第三級毒品者，處3 年以下有期徒刑，得併科新臺幣30萬元
以下罰金。
轉讓第四級毒品者，處1 年以下有期徒刑，得併科新臺幣10萬元
以下罰金。
前四項之未遂犯罰之。
轉讓毒品達一定數量者，加重其刑至二分之一，其標準由行政院
定之。
毒品危害防制條例第10條
施用第一級毒品者，處6 月以上5 年以下有期徒刑。
施用第二級毒品者，處3 年以下有期徒刑。

司法院資訊處製作；財團法人民間司法改革基金會備份。
